【裁判字號】    92,上訴,97
【裁判日期】    920806
【裁判案由】    誣告
【裁判全文】
臺灣高等法院花蓮分院刑事判決                      九十二年度上訴字第九七號
    上訴人即
    自 訴 人  乙○○
    被    告  丙○○
              甲○○
右上訴人因被告誣告案件，不服臺灣花蓮地方法院九十一年度自字第三號中華民國九
十二年三月七日第一審判決，提起上訴，本院判決如左：
    主  文
上訴駁回。
    理  由
一本案經本院審理結果，認第一審判決被告丙○○、甲○○無罪，認事用法俱無不當
  ，應予維持，並引用第一審判決書記載之理由。
二自訴人上訴意旨以：(一)自訴人未到庭，原審逕行審判，違背法令。(二)原審未請專業
  醫師勘驗證據（被告丙○○之傷情），有應於審判期日應予調查證據而未調查之違
  法。(三)請求調查自訴人有無收取「阿波羅美語班」學生之學費。(四)原審拘提證人王
  慧梅，但未拘提證人蔣錫燦到庭作證（關於丙○○偽證部分）。(五)基於審判不可分
  之原則，二審法院應調查共犯王森誣告。(六)證人蔣錫燦之證詞是新事證。(七)王森於
  九十二年度上訴字第九十八號案件中承認僱用關係是伊告訴丙○○的，伊不知道自
  訴人是怎麼跟被告丙○○說的；被告丙○○承認是王森跟伊說的云云（其餘陳述與
  本案之判斷並無直接關連，其內容詳見自訴人各書狀之記載）。
三按自訴人經合法傳喚無正當理由不到庭，其非告訴乃論之罪，得不待其陳述而為判
  決，修正前刑事訴訟法第三百三十一條第一項定有明文。查本案原審承審法官於九
  十二年一月八日審判期日當庭指定於九十二年二月二十一日續行審判程序，惟屆時
  自訴人無正當理由而未到庭，有審判筆錄及刑事庭報到單之之記載可稽，原審依前
  揭規定不待自訴人之陳述而為判決，於法並無不合，自訴人上訴意旨據此指摘判決
  不當，顯然無據。另被告丙○○係於自訴人對伊告訴傷害、恐嚇及告發偽證、違反
  就業服務法等案件分經臺灣花蓮地方法院檢察署不起訴處分或法院判決無罪確定後
  ，始對自訴人提起誣告之自訴，係屬正當權利之行使，顯無誣告自訴人之犯意，已
  經原判決詳為論述在卷，前揭上訴意旨請求調查之事項，俱與本案之判斷結果不生
  影響，並無調查必要。況關於被告丙○○對自訴人提起誣告自訴部分，且經本院另
  案（九十二年度上訴字第九十八號）同時判決自訴人有罪，有該案案卷可稽，自訴
  人猶執前詞指摘原判決為不當，顯不足取，其上訴應認為無理由，應予駁回。
據上論斷，應依刑事訴訟法第三百七十三條、第三百六十八條，判決如主文。
中      華      民      國    九十二    年      八      月      六      日
                                    審判長法官  謝  志  揚
                                          法官  蔣  有  木
                                          法官  何  方  興
右正本證明與原本無異。
如不服本判決應於判決送達後十日內向本院提出上訴狀。其未敘述理由者，並應於提
出上訴狀後十日內向本院補提理由狀（須附繕本）。
                                        書記官  劉  妙  娘
中      華      民      國    九十二    年      八      月      八      日


司法院資訊處製作；財團法人民間司法改革基金會備份。
